臺灣嘉義地方法院刑事裁定
111年度聲字第132號
聲  請  人  臺灣嘉義地方檢察署檢察官
受  刑  人  顏榮星




上列聲請人因受刑人數罪併罰有二裁判以上，聲請定其應執行之
刑（110年度執字第3678號），本院裁定如下：
    主  文
顏榮星所犯附表所示之罪所處之刑，應執行有期徒刑壹年拾月，
如易科罰金，以新臺幣壹仟元折算壹日。
    理  由
一、聲請意旨略以：受刑人顏榮星因犯詐欺等案件，先後經法院
    判決確定，應依刑法第53條、第51條第5款規定定其應執行
    之刑，爰依刑事訴訟法第477條第1項聲請裁定等語。
二、按數罪併罰，有2裁判以上而宣告多數有期徒刑者，於各刑
    中之最長期以上，各刑合併之刑期以下，定其刑期，但不得
    逾30年，刑法第53條、第51條第5款分別定有明文。再依刑
    事訴訟法第477條第1項規定，依刑法第53條及第54條應依刑
    法第51條第5款至第7款之規定，定其應執行之刑者，由該案
    犯罪事實最後判決之法院之檢察官，聲請該法院裁定之。
三、經查，本件受刑人前因犯附表編號1所示之罪，經法院判刑
    確定，而受刑人於前揭判決確定前，亦犯附表編號2至7所示
    之罪，並各經臺灣彰化地方法院及本院判刑確定，均詳如附
    表所載，且有判決書及臺灣高等法院被告前案紀錄表附卷可
    參。而本院為上開犯罪事實最後判決之法院，茲由臺灣嘉義
    地方檢察署檢察官聲請就受刑人上開部分定其應執行之刑，
    本院審核各有關案卷判決後認聲請為正當。另本案附表編號
    3至7所示之罪，經本院以110年度嘉簡字第1031號判決中定
    應執行有期徒刑1年6月，如易科罰金，以新臺幣1,000元折
    算1日確定，故本案即應以此為基礎，再與附表編號1、2之
    部分定其應執行刑。本院審酌被告所犯附表各罪之目的、使
    用手段、類型、造成之社會危害性等，暨本院詢問受刑人意
    見後，其雖表示：只請求法院就附表編號1、2、7所示之罪
    定應執行刑，另附表編號3至6之罪，應與受刑人先前98年度
    所犯詐欺之罪合併定應執行刑等語（聲字卷第113頁），然
    本件檢察官之聲請既符合上開定應執行刑之規定，則無由任
    受刑人選擇定應執行之罪類型及時間，故而，本院認臺灣嘉
    義地方檢察署檢察官之聲請為合法且適當，爰裁定其應執行
    如主文所示之刑及諭知易科罰金之折算標準。
四、應依刑事訴訟法第477條第1項，刑法第53條、第51條第5款
    ，裁定如主文。
中　　華　　民　　國　　111 　年　　2 　　月　　21　　日
                  刑事第四庭    法　官　沈芳伃
以上正本證明與原本無異。
如不服本裁定，應於送達後5日內，向本院提出抗告狀。（應附
繕本）
中　　華　　民　　國　　111 　年　　2 　　月　　21　　日
                                書記官　張簡純靜
【附表】　　　　　　　　　　　
編　　　　　號  1 2 3 罪　　　　　名  竊盜 竊盜 詐欺 宣　　告　　刑  有期徒刑4月，如易科罰金，以新臺幣1,000元折算一日。 有期徒刑4月，如易科罰金，以新臺幣1,000元折算一日。 有期徒刑4月，如易科罰金，以新臺幣1,000元折算一日。 犯　罪　日　期  110年5月初某日 110年5月8日 98年1月21日 偵查(自訴)機關 年　度　案　號  雲林地檢110年度偵字第5646號 彰化地檢110年度偵字第7672號 嘉義地檢110年度偵字第7141、8002號 最　後 事實審 法　　院 雲林地院 彰化地院 嘉義地院  案　　號 110年度虎簡字第197號 110年度簡字第1209號 110年度嘉簡字第1031號  判決日期 110年9月22日 110年9月30日 110年10月26日 確　定 判　決 法　　院 雲林地院 彰化地院 嘉義地院  案　　號 110年度虎簡字第197號 110年度簡字第1209號 110年度嘉簡字第1031號  判決日期 110年10月19日 110年11月18日 110年12月01日  備註   雲林地檢110年度執字第2467號。 彰化地檢110年度執字第4560號。（雲林地檢110年度執助字第706號） 1、嘉義地檢110年度執字第3678號。 2、編號3至7部分，經定應執行有期徒刑1年6月，如易科罰金，以新臺幣1,000元折算一日。 

編　　　　　號  4 5 6 罪　　　　　名  詐欺 詐欺 詐欺 宣　　告　　刑  有期徒刑4月，如易科罰金，以新臺幣1,000元折算一日。 有期徒刑5月，如易科罰金，以新臺幣1,000元折算一日。 有期徒刑6月，如易科罰金，以新臺幣1,000元折算一日。 犯　罪　日　期  98年1月23日 98年1月28日 98年2月1日 偵查(自訴)機關 年　度　案　號  嘉義地檢110年度偵字第7141、8002號   最　後 事實審 法　　院 嘉義地院    案　　號 110年度嘉簡字第1031號    判決日期 110年10月26日   確　定 判　決 法　　院 嘉義地院    案　　號 110年度嘉簡字第1031號    判決日期 110年12月01日    備註   1、嘉義地檢110年度執字第3678號。 2、編號3至7部分，經定應執行有期徒刑1年6月，如易科罰金，以新臺幣1,000元折算一日。   

編　　　　　號  7   罪　　　　　名  詐欺   宣　　告　　刑  有期徒刑5月，如易科罰金，以新臺幣1,000元折算一日。   犯　罪　日　期  110年5月11日   偵查(自訴)機關 年　度　案　號  嘉義地檢110年度偵字第7141、8002號   最　後 事實審 法　　院 嘉義地院    案　　號 110年度嘉簡字第1031號    判決日期 110年10月26日   確　定 判　決 法　　院 嘉義地院    案　　號 110年度嘉簡字第1031號    判決日期 110年12月01日    備註   1、嘉義地檢110年度執字第3678號。 2、編號3至7部分，經定應執行有期徒刑1年6月，如易科罰金，以新臺幣1,000元折算一日。